【裁判字號】    94,上訴,3875
【裁判日期】    950105
【裁判案由】    強盜等
【裁判全文】
臺灣高等法院刑事判決                94年度上訴字第3875號
上  訴  人  臺灣板橋地方法院檢察署檢察官
上  訴  人
即  被  告  丙○○
                      押)
選任辯護人  謝恩華律師
上列上訴人因被告強盜等案件，不服臺灣板橋地方法院94年度訴
字第1574號，中華民國94年10月18日第一審判決（起訴案號：臺
灣板橋地方法院檢察署94年度偵字第10825號，併辦案號：同署
94年度偵字第13918號），提起上訴，及移送併辦 (同署94年度
偵字第18962號)，本院判決如下：
    主  文
原判決撤銷。
丙○○共同連續意圖為自己不法之所有，攜帶兇器，以脅迫，至
使不能抗拒，而取他人之物，累犯，處有期徒刑拾貳年，褫奪公
權陸年，水果刀壹支、菜刀貳支、扣案之開山刀壹支、白色安全
帽壹頂、白色手套壹雙及黑色口罩壹個均沒收。
    事  實
一、丙○○前於民國（下同）92年間因違反毒品危害防制條例案
    件，經原審法院判處有期徒刑10月確定，自93年1月9日起算
    執行，至93年11月8日執行完畢，竟仍不知悛悔，基於強盜
    及竊盜之意圖為自己不法所有之概括犯意，先後於：
(一)94 年5月12日4時許，與姓名年籍不詳綽號「阿豐」之成年
    男子，基於上開強盜之意圖為自己不法所有之概括犯意聯絡
    ，丙○○頭戴安全帽，身著雨衣，攜帶其所有客觀上足以對
    人之生命、身體構成危害，長約20公分之兇器水果刀乙支，
    「阿豐」則攜帶客觀亦足以對人之生命、身體構成危害之不
    明刀器乙支，一同前往台北縣三重市○○○○街「7-11便利
    商店」前而侵入之，再各自身上拿出上開水果刀及不明刀器
    ，一同指向當時在該店內之職員謝詮鴻，並脅迫稱「搶劫」
    等語，致謝詮鴻因之陷於不能抗拒，而由丙○○走進該店櫃
    台內自行打開收銀機後，取走其內現金新台幣（下同）1700
    元，並取走櫃台上價值100元、200元之中華電信儲值卡各22
    張、14張、行動電話卡43張、悠遊卡22張、台灣固網卡4張
    、瑪凱省卡乙張、ECALL國際卡4張及7- 11卡8張，再與「阿
    豐」一同逃逸離去上開現場。
(二)94 年5月21日6時40分許，與姓名年籍不詳綽號「阿豐」之
    成年男子，基於上開強盜之意圖為自己不法所有之概括犯意
    聯絡，丙○○攜帶其所有客觀上足以對人之生命、身體構成
    危害，長約20公分之兇器菜刀乙支，「阿豐」則攜帶客觀亦
    足以對人之生命、身體構成危害之不明刀器乙支，一同前往
    台北縣板橋市○○○街125巷8弄2號「萊爾富便利商店」前
    而侵入之，再各自身上拿出上開菜刀及不明刀器，一同指向
    當時在該店內之職員戊○○，並脅迫要戊○○打開櫃台上之
    收銀機，致戊○○因之陷於不能抗拒，不得已打開該收銀機
    ，丙○○即自其內取走現金3940元，並取走櫃台上價值1900
    元之電話IC卡、價值390元之香煙6包、價值200元之VIDIO卡
    乙張，再與「阿豐」一同逃逸離去上開現場。
(二之一)94 年5月26日3時50分許，與姓名年籍不詳綽號「阿豐
    」之成年男子，基於上開強盜之意圖為自己不法所有之概括
    犯意聯絡，丙○○攜帶其所有客觀上足以對人之生命、身體
    構成危害兇器鐵管一支，「阿豐」則攜帶客觀亦足以對人之
    生命、身體構成危害之兇器螺絲起子一支，一同前往台北縣
    板橋市○○路○段53號「萊爾富便利商店」前而侵入之，脅
    迫並喝令店員徐文曾交出店內財物，因徐文曾抵抗而強盜未
    遂。
(三)94 年6月13日5時許，基於上開強盜之意圖為自己不法所有
    之概括犯意，頭戴安全帽，攜帶其所有客觀上足以對人之生
    命、身體構成危害，長約20公分之兇器菜刀乙支（按與丙○○上開事實(二)中所攜帶之菜刀，係不同一把），獨自乙人前
    往台北縣三重市○○○街「萊爾富便利商店」前而侵入之，
    對當時在該店內之職員甲○○假稱「有賣什麼東西」等語，
    再突然自身上拿出上開菜刀指向甲○○而脅迫之，並示意要
    甲○○打開櫃台上之收銀機，致甲○○因之陷於不能抗拒，
    不得已打開該收銀機，丙○○即自其內取走現金2000元，並
    取走櫃台上價值1000元、500元、300元之中華電信儲值卡各
    2張、4張、2張、價值500元、300元之遠傳電信儲值卡各4
    張、價值300元之台灣大哥大儲值卡3張，再逃逸離去上開現
    場。
(四)94 年6月22日4時許，基於上開強盜之意圖為自己不法所有
    之概括犯意，攜帶其所有客觀上足以對人之生命、身體構成
    危害之兇器開山刀乙支，前往台北縣板橋市○○路○段119號
    「OK便利商店」前而侵入之，再自身上拿出上開開山刀，指
    向當時在該店內之職員庚○○，並脅迫要庚○○打開櫃台上
    之收銀機，致庚○○因之陷於不能抗拒，不得已打開該收銀
    機，丙○○即自其內取走現金2590元，並取走櫃台上價值
    15100元之電話儲值卡36張，再逃逸離去上開現場。
(五)94 年6月25日12時許，在台北縣板橋市○○路291巷4弄7號
    前，因見盧澤鵬所有EDZ-232號機車由己○○停放該處，其
    上鑰匙漏未取走，復為供日後再次以上述方式強盜他人財物
    之用，即基於上開竊盜之意圖為自己不法所有之概括犯意，
    逕行徒手啟動上開EDZ-232號機車後騎走而竊得之。
(六)94 年6月26日14時許，丙○○因騎用上開EDZ-232號機車行
    經台北縣中和市○○路502號前，上開EDZ-232號機車發生故
    障，嗣見乙○○所有WTK-208號機車（按上開WTK- 208號機
    車置物廂內置有乙○○所有手提包乙只、金融卡、健保卡、
    荷蘭銀行信用卡、電子現金儲值卡、身分證、駕駛執照、行
    車執照各乙張及萊爾富便利商店工作服乙件，惟後均據乙○○領回）停放該處惟其上開鑰匙漏未取走，復為供當日以上
    述方式強盜他人財物之用（即事實(七)，詳後述），即基於上
    開竊盜之意圖為自己不法所有之概括犯意，逕行徒手啟動上
    開WTK-208號機車後騎走而竊得之。
(七)94 年6月26日22時5分許，基於上開強盜之意圖為自己不法
    所有之概括犯意，丙○○頭戴白色安全帽，手穿白色手套，
    口戴黑色口罩，身著乙○○所有上開萊爾富便利商店工作服
    ，攜帶上開兇器開山刀乙支（即上開事實(四)者），騎用上開
    WTK-208號機車前往台北縣三重市○○○街153號「萊爾富便
    利商店」前而侵入之，再自身上拿出上開開山刀，指向當時
    在該店內之職員丁○○，並脅迫稱「把大鈔拿出來，不要反
    抗，否則用刀劃傷臉」等語，並示意要丁○○打開櫃台上之
    收銀機，致丁○○因之陷於不能抗拒，不得已打開該收銀機
    ，丙○○即自其內取走現金2510元（起訴書誤載為2360元）
    ，並取走櫃台上價值1000元、500元、300元之中華電信儲值
    卡各2張、5張、5張、價值300元之和信電訊輕鬆打儲值卡3
    張、價值500元、200元、100元之中華電信IC卡各4張、15張
    、18張、價值100元之中華電信電話卡4張、價值200元之達
    康使用IDD國際電話卡2張、價值1000元、500元、300元之遠
    傳電信儲值卡各3張、3張、5張、台灣大哥大儲值卡4張、價
    值500元之中華電信如意儲值卡2張、價值1000元之我的台灣
    大哥大儲值卡2張、價值600元之台灣大哥大易付卡行動電話
    卡2張、價值500元之台灣固網國際電話節約卡乙張、價值
    300元之神州卡2張、價值200元之VALUE CARD乙張、價值
    200元之台灣固網國際經濟電話預付卡乙張、價值600元之和
    信電訊輕鬆打儲值卡2張、價值200元之IPBB電話卡乙張及價
    值500元之七星牌香煙3盒。嗣因丙○○欲騎用上開WTK-20 8
    號機車逃逸離去上開現場，丁○○對正好前來該店送貨之林
    彥志大喊遭搶，林彥志即自後追上丙○○，並將之用力壓制
    在地，再經丁○○立刻報請警員前來，始行逮捕丙○○本人
    ，並扣得上開開山刀乙支、白色安全帽一頂、白色手套一雙
    、黑色口罩乙個、WTK-208號機車（含其上鑰匙乙支，均據
    乙○○領回）、現金2510元、價值1000元、500元、300 元
    之中華電信儲值卡各2張、5張、5張、價值300元之和信電訊
    輕鬆打儲值卡3張、價值500元、200元、100元之中華電信IC
    卡各4張、15張、18張、價值100元之中華電信電話卡4張、
    價值200元之達康使用IDD國際電話卡2張、價值1000元、
    500元、300元之遠傳電信儲值卡各3張、3張、5張、台灣大
    哥大儲值卡4張、價值500元之中華電信如意儲值卡2張、價
    值1000元之我的台灣大哥大儲值卡2張、價值600元之台灣大
    哥大易付卡行動電話卡2張、價值500元之台灣固網國際電話
    節約卡乙張、價值300元之神州卡2張、價值200元之VALUE
    CARD乙張、價值200元之台灣固網國際經濟電話預付卡乙張
    、價值600元之和信電訊輕鬆打儲值卡2張、價值200元之IP
    BB電話卡乙張及價值500元之七星牌香煙3盒（均據丁○○領
    回），循線於台北縣板橋市○○街123號旁巷內起獲上開EDZ
    -232號機車（業據己○○領回）。
二、案經台北縣政府警察局三重分局報請臺灣板橋地方法院檢察
    署檢察官偵查起訴及移送併案審理。
    理  由
一、上揭事實業據被告丙○○迭次於警詢、偵查、原審及本院審
    理時均坦承不諱，核與被害人謝詮鴻、戊○○、甲○○、庚○○、己○○、乙○○、丁○○、徐文增8人分別於警詢、
    偵查、原審及本院審理時指述之情節及證人林彥志於警詢、
    偵查中證述之情節，均相符合，並有上開EDZ-232號、WTK-2
    08號機車之車輛竊盜、車牌失竊資料個別查詢報表、台北縣
    政府警察局尋獲電腦輸入單、扣押物品目錄表、報案三聯單
    各乙紙、上開事實(七)之查獲現場照片、上開事實(一)至(四)及(七)
    之店內監視器翻拍照片各乙份、被害人己○○、乙○○、丁○○3人分別領回上開各該贓物之贓物認領保管單各乙份 、
    警局受理民眾各類案件紀錄表一張、現場圖一份，復有扣案
    之上開開山刀乙支、白色安全帽一頂、白色手套一雙、黑色
    口罩乙個，在卷可稽，足堪認定。被告上開強盜及竊盜犯行
    已臻明確，應予依法論科。
二、查上開水果刀乙支、菜刀2支、螺絲起子、鐵管各一支及扣
    案之開山刀乙支，均屬金屬硬物，並均具相當之長度，在客
    觀上顯均足以對人之生命、身體構成危害，均屬兇器之一種
    ，核被告上開事實(一)至(四)及(七)所為，均係犯刑法第330條第1
    項之意圖為自己不法之所有，攜帶兇器，以脅迫，至使不能
    抗拒，而取他人之物罪；上開事實 (二之一)係犯刑法第330
    條第2項、第1項之加重強盜未遂罪；上開事實(五)、(六)所為，
    則均係犯刑法第320條第1項之竊盜罪。公訴人就臺灣板橋地
    方法院檢察署移送被告上開併案審理之事實【即上開事實(二)
    (二之一)、(四)】，雖未一併對之提起公訴，惟因被告此部分
    犯行與公訴人原起訴被告上開強盜犯行【即上開事實(一)、(三)
    、(七)】間，有連續犯之裁判上一罪關係，依刑事訴訟法第
    267條之規定，應併為公訴人原起訴部分之效力所及，自得
    併予審理，合先敘明。被告就所犯上開事實(一)、(二)、(二之
    一)之攜帶兇器強盜乙罪與「阿豐」間，均有犯意聯絡及行
    為分擔，為共同正犯。被告就所犯上開2罪，復有方法、結
    果之牽連關係，為牽連犯，應依刑法第55條之規定，從一重
    之攜帶兇器強盜乙罪處斷。被告上開先後6次攜帶兇器強盜
    及先後2次竊盜之犯行，均時間緊接，所犯構成要件相同，
    顯均係基於同一之概括犯意所為，均為連續犯，應依刑法第
    56條之規定，均論以情節較重之共同攜帶兇器強盜既遂及竊
    盜乙罪。又被告前於92年間因違反毒品危害防制條例案件，
    經原審法院判處有期徒刑10月確定，自93年1月9日起算執行
    ，至93年11月8日執行完畢，此有被告之本院被告前案紀錄
    表乙份可佐，其復於5年內，再犯有期徒刑以上之上開2罪，
    為累犯，應依刑法第47條之規定，均加重其刑，並依法均遞
    加重之。原審認被告事證明確，予以論罪科刑，固非無見，
    惟查原審漏未審及被告事實欄 (二之一)與檢察官起訴強盜
    部分有連續犯裁判上一罪之關係，為起訴效力所及之犯行，
    尚有未當，檢察官執此提起上訴，為有理由。被告上訴，認
    原審量刑過重，為無理由。原判決有上述不當之處，應予撤
    銷改判。爰審酌被告前曾受有期徒刑之執行完畢，竟仍不知
    悛悔，復先後與「阿豐」或獨自乙人攜帶上開水果刀、菜刀
    螺絲起子、鐵管或開山刀等兇器強盜上開財物，復利用上開
    EDZ- 232號、WTK-208號機車上鑰匙漏未取下之機會，先後
    竊得之，並供作上開事實(七)強盜犯罪之交通工具，不僅損及
    被害人謝詮鴻、戊○○、甲○○、庚○○、己○○、乙○○
    、丁○○、徐文曾8人之權益，更嚴重破壞社會上人身、財
    產安全之至鉅及被告犯罪後之態度等一切情狀，量處如主文
    第二項所示之刑，又依被告上開犯罪之性質，認有褫奪公權
    之必要，並宣告褫奪公權6年。
三、上開水果刀乙支及菜刀2 支，雖被告供辯均已丟棄，而未據
    扣押在案，惟既無法證明其等業已滅失不存，且因其等與扣
    案之上開開山刀乙支、白色安全帽一頂、白色手套一雙及黑
    色口罩乙個，均為被告所有供上開強盜犯罪所用之物，業據
    被告供承在卷，自仍應依刑法第38條第1項第2款之規定，均
    宣告沒收之。
據上論斷，應依刑事訴訟法第369條第1項前段、第364條、第299
條第1項前段，刑法第28條、第56條、第320條第1項、第330條第
1項、第55條、第47條、第37條第2項、第38條第1項第2款，罰金
罰鍰提高標準條例第1條前段，判決如主文。
本案經檢察官黃全祿到庭執行職務。
中    華    民    國    95    年    1    月    5    日
                  刑事第十五庭  審判長法  官  蔡永昌
                                      法  官  蔡國在
                                      法  官  張正亞
以上正本證明與原本無異。
如不服本判決，應於收受送達後十日內向本院提出上訴書狀，其
未敘述上訴之理由者並得於提起上訴後十日內向本院補提理由書
（均須按他造當事人之人數附繕本）。
                                      書記官  鄭信昱
中    華    民    國    95    年    1     月    5     日
附錄：本案論罪科刑法條全文
中華民國刑法第330條第1項
犯強盜罪而有第321條第1項各款情形之一者，處七年以上有期徒
刑。
前項之未遂犯罰之。
中華民國刑法第320條第1項
意圖為自己或第 3 人不法之所有，而竊取他人之動產者，為竊盜
罪，處五年以下有期徒刑、拘役或五百元以下罰金。
意圖為自己或第 3 人不法之利益，而竊佔他人之不動產者，依前
項之規定處斷。
前二項之未遂犯罰之。


司法院資訊處製作；財團法人民間司法改革基金會備份。
